臺灣士林地方法院民事裁定
111年度小上字第4號
上  訴  人  陳謝春花
訴訟代理人  陳遠志  
被  上訴人  黃裘涵
上列當事人間請求損害賠償事件，上訴人對於民國110年11月17
日本院內湖簡易庭109年度士小字第1926號第一審判決提起上訴
，本院裁定如下：
    主  文
上訴駁回。
第二審訴訟費用新臺幣壹仟伍佰元由上訴人負擔。
    理  由
一、按關於請求給付金錢或其他代替物或有價證券之訴訟，其標
    的金額或價額在新臺幣（下同）10萬元以下者，適用小額程
    序；次按對於小額訴訟之第一審裁判之上訴，非以其違背法
    令為理由不得為之，民事訴訟法第436條之8第1項、第436條
    之24第2項分別定有明文。又上訴狀內應記載上訴理由，表
    明下列各款事項：㈠原判決所違背之法令及其具體內容。㈡依
    訴訟資料可認為原判決有違背法令之具體事實，觀諸同法第
    436條之25規定甚明。亦即上訴狀應就第一審判決如何違背
    法令為具體之指摘，並揭示該法規之條項或其內容，若係成
    文法以外之法則，應揭示該法則之旨趣，倘為司法院解釋，
    則應揭示該解釋之字號或其內容，或揭示如何當然違背法令
    之事實，至所謂依訴訟資料可認為原判決有違背法令之具體
    事實，係指第一審法院於言詞辯論終結前所蒐集現存卷內之
    訴訟資料，確有同法第468條及第469條第1款至第5款所定違
    背法令情形，經上訴人為具體之指摘而言，上訴狀如未依此
    項方法表明者，即難認為已對第一審判決之違背法令有具體
    之指摘。
二、本件訴訟標的金額為10萬元以下，原審乃依小額訴訟程序審
    理，判決上訴人全部敗訴，上訴人就此聲明不服，於民國10
    9年11月18日提起上訴，其上訴意旨略以：伊因被上訴人假
    處分之執行，致未能領取存款投資獲利，因投資尚在規劃中
    ，故僅依民法第233條規定，請求按法定利率計算不能領回
    存款規劃投資所受之損害，不能因伊已向公庫領取低利，即
    謂不得請求賠償，原判決逕駁回伊之請求，顯違背最高法院
    66年台上字第854號判例及民法第233條立法意旨，適用法規
    顯有錯誤，有民事訴訟法第468條、第469條第6款之當然違
    背法令事由等語，並聲明：㈠原判決廢棄；㈡被上訴人應給付
    上訴人1萬9,137元。
三、本院得心證之理由：
㈠、按民事訴訟法第469條第6款「判決不備理由或理由矛盾」既
    未在同法第436條之32第2項準用之列，即不得以此為由，指
    摘第一審判決當然違背法令。查上訴人上訴理由中主張原判
    決有民事訴訟法第469條第6款之當然違背法令事由，揆諸前
    揭法條規定及說明，此部分不在小額事件之上訴程序準用之
    列，上訴人不得以此為由，指摘原判決當然違背法令，是上
    訴人此部分之上訴，並非合法。
㈡、又上訴人主張原判決違反最高法院66年台上字第854號判例云
    云。惟按法院組織法修正後，業經總統於108年1月4日以華
    總一義字第10800001291號令公布，刪除第57條判例作成之
    規定，並增訂第57條之1，明定「最高法院於中華民國一百
    零七年十二月七日本法修正施行前依法選編之判例，若無裁
    判全文可資查考者，應停止適用。未經前項規定停止適用之
    判例，其效力與未經選編為判例之最高法院裁判相同」，復
    修正公布同法第115條，明定上開條文自公布後6個月施行。
    是對於小額程序之第一審判決上訴，所指原判決違背之法令
    ，已不包括「判例」在內，則上訴人以原判決違背上開最高
    法院「判例」係違背法令為由提起上訴，難謂係合法表明原
    判決如何違背法令之上訴理由。
㈢、上訴人固另主張原判決未依民法第233條立法意旨，適用、類
    推適用該規定准其請求，有民事訴訟法第468條規定之違背
    法令情事。然查原判決本於認定事實之職權行使取證、認事
    ，依所蒐集之訴訟資料，認定上訴人未舉證證明受有所主張
    之預期利益損失，不能認為被上訴人對上訴人負有損害賠償
    責任，而為上訴人不利之判決，非認定上訴人對被上訴人有
    損害賠償請求權而未適用或類推適用民法第233條定損害額
    。上訴人上訴意旨，就其此部分上訴理由之主張，僅泛謂上
    情，指摘原判決未適用該條規定顯有不當，核未具體指摘依
    原審言詞辯論終結前所存卷之何訴訟資料，可認原判決確有
    民事訴訟法第468條規定之違背法令情形，即亦未合法表明
    此部分之上訴理由，依首揭說明，其此部分之上訴，亦不合
    法，自不能准許。
四、綜上所述，上訴人之上訴為不合法，應予駁回，並確定如主
    文所示金額之訴訟費用由上訴人負擔。
五、據上論結，依民事訴訟法第436條之32第1項、第2項、第444
    條第1項前段、第436條之19第1項、第95條、第78條，裁定
    如主文。
中　　華　　民　　國　　111 　年　　2 　　月　　11　　日
                  民事第一庭  審判長法  官  蕭錫証
　　　　　　　　　                  法  官  江哲瑋
                                    法  官  黃筠雅
以上正本係照原本作成。
本件裁定不得抗告。
中　　華　　民　　國　　111 　年　　2 　　月　　11　　日
                                    書記官  陳芝箖